Config:
  hfst:
    Gen: ../../../src/generator-gt-norm.hfst
    Morph: ../../../src/analyser-gt-norm.hfst
  xerox:
    Gen: ../../../src/generator-gt-norm.xfst
    Morph: ../../../src/analyser-gt-norm.xfst
    App: lookup

Tests:

# todo:
# Proofread the gold standard (below)
# Then: run analyser, then correct. 


  Verb - kađota: # Verb 'to bring' - full paradigm
     kađota+V+Inf: kađota
     kađota+V+Ind+Prs+Sg1: kattoon
     kađota+V+Ind+Prs+Sg2: kattoot
     kađota+V+Ind+Prs+Sg3: kattoo
     kađota+V+Ind+Prs+Pl1: katoma
     kađota+V+Ind+Prs+Pl2: katotta
     kađota+V+Ind+Prs+Pl3: kađothaan
     kađota+V+Ind+Prt+Sg1: katoin
     kađota+V+Ind+Prt+Sg2: katoit
     kađota+V+Ind+Prt+Sg3: katos
     kađota+V+Ind+Prt+Pl1: katosimma
     kađota+V+Ind+Prt+Pl2: katositta
     kađota+V+Ind+Prt+Pl3: kađothiin
     kađota+V+PrfPrc+Sg+Nom: kađonu

     kađota+V+Cond+Sg1: kađoisin
     kađota+V+Cond+Sg2: kađoisit
     kađota+V+Cond+Sg3: kađoisi
     kađota+V+Cond+Pl1: kađoisimma
     kađota+V+Cond+Pl2: kađoisitta
     kađota+V+Cond+Pl3: kađoisivat
